【裁判字號】    97,消債抗,533
【裁判日期】    980309
【裁判案由】    聲請更生程序
【裁判全文】
臺灣高雄地方法院民事裁定           97年度消債抗字第533號
抗  告  人  甲○○
上列當事人因消費者債務清理事件聲請更生，不服本院民國97年
12月8日所為97年度消債更字第1765號第一審裁定，提起抗告，
本院管轄之第二審裁定如下：
    主  文
抗告駁回。
抗告程序費用新臺幣壹仟元由抗告人負擔。
    理  由
一、抗告意旨略以：伊前依「中華民國銀行公會會員辦理消費金
    融案件無擔保債務協商機制」申請債務協商，經協商成立，
    並自民國95年7 月起，分120 期，利率3 ％，每月應繳納新
    臺幣（下同）31,637元，並依協議內容繳款至96年1 月止，
    惟伊任職之鋼鐵公司現因金融風暴，已陷入困難，伊現在之
    每月薪資已無法度日，而配偶趙美秀名下財產之兩部汽車，
    車齡均有十年以上，係因接送子女上下學而不捨得報廢，況
    伊現須每月清償房屋貸款15,000元，綜上所述，懇請鈞院能
    以伊薪資現況判斷，廢棄原裁定，准予抗告人更生之聲請等
    語。
二、按債務人不能清償債務或有不能清償之虞者，得依本條例所
    定更生或清算程序，清理其債務；債務人與金融機構協商成
    立者，不得聲請更生或清算，但因不可歸責於己之事由，致
    履行顯有重大困難者，不在此限；本條例施行前，債務人依
    金融主管機關協調成立之中華民國銀行公會會員辦理消費金
    融案件無擔保債務協商機制與金融機構成立之協商，準用前
    項之規定，消費者債務清理條例第3條、第151條第5項、第6
    項分別定有明文。又聲請更生或清算不合程式或不備其他要
    件者，法院應以裁定駁回之，但其情形可以補正者，法院應
    定期間先命補正，復為同條例第8條所明定。
三、經查，本件抗告人主張其於97年10月起，每月薪資已有重大
    變動，並提出薪資明細資料影本為證，且配偶趙美秀所有之
    兩部汽車，車齡均達十年，請求鈞院能以現況審酌再為判定
    ；惟抗告人實於96年1 月間業已毀諾，且據抗告人所提呈之
    薪資明細，亦僅足徵其於97年10月起有薪資變動之事實，抗
    告人仍未舉證證明其於96年1 月間毀諾與其於97年10月起薪
    資收入產生變動，有何相當因果關係存在，是則原審依抗告
    人之95、96年綜合所得稅各類所得資料清單而為認定抗告人
    於96年1 月間毀諾時並未有不可歸責於己之事由逕以駁回，
    尚屬合理，再者，抗告人於抗告意旨中，請求鈞院就其現有
    薪資收入情況再為重新審酌，然據該項主張並非得以令抗告
    人逕謂原審裁定認事用法有所違誤，至此，抗告人主張原審
    裁定應予廢棄改判准予更生裁定云云，顯於法不合，應予駁
    回。
四、據上論結，本件抗告為無理由，依消費者債務清理條例第11
    條第2項、第15條，民事訴訟法第495條之1第1 項、第449條
    第1項、第95條、第78條，裁定如主文。
中    華    民    國    98    年    3     月    9    日
              民事鳳山分庭    審判長法  官  楊富強
                                    法  官  何悅芳
                                    法  官  林意芳
上為正本係照原本作成。
不得再抗告。
中    華    民    國    98    年    3     月    9    日
                                    書記官  陸艷娣


司法院資訊處製作；財團法人民間司法改革基金會備份。
